臺灣高雄地方法院民事裁定
111年度小上字第49號
上  訴  人  遠睿國際商務有限公司



法定代理人  蔡侃洲  

被  上訴人  台灣普客二四股份有限公司

法定代理人  實貴孝夫
上列當事人間請求返還履約保證金事件，上訴人對於中華民國11
1年12月3日本院高雄簡易庭110年度雄小字第3416號第一審判決
提起上訴，本院裁定如下：
    主      文
上訴駁回。
第二審訴訟費用新臺幣壹仟伍佰元由上訴人負擔。
    事實及理由
一、上訴意旨略以：上訴人已退還新臺幣（下同）14萬7,925元
    履約保證金予被上訴人，被上訴人不得再向上訴人請求履約
    保證金3萬5,700元，原審判決上訴人應返還被上訴人2萬9,7
    80元即有違誤；又即便須退還履約保證金予被上訴人，地毯
    、辦公椅之油墨汙損及破裂，屬人為損失，不應計算折舊；
    此外，即便上訴人須退回2萬9,780元，亦可抵銷1.5倍懲罰
    性違約金7萬1,382元，為此爰依法提起上訴等語。並聲明：
    ㈠原判決廢棄。㈡被上訴人第一審之訴駁回。
二、按對於小額程序之第一審判決上訴，非以其違背法令為理由
    ，不得為之，又上訴狀內應記載上訴理由，表明㈠原判決所
    違背之法令及具體內容。㈡依訴訟資料可認為原判決有違背
    法令之具體事實，民事訴訟法第436條之24第2項、同條之25
    分別定有明文，而所謂判決有違背法令，乃指判決不適用法
    規或適用不當，亦為同法第468條所明定，且此亦為小額事
    件之上訴程序所準用（同法第436條之32第2項參照），另以
    判決有不適用法規或適用不當為上訴理由時，其上訴狀或理
    由書應有具體之指摘，並揭示該法規之條項或內容，若係成
    文法以外之法則，應揭示該法則之旨趣，倘為司法院解釋，
    則應揭示該解釋之字號或其內容，如依民事訴訟法第469條
    所列第1款至第5款事由提起上訴時（第6款未準用，參照同
    法第436條之32第2項規定），其上訴狀或理由書應揭示合於
    該條款之事實，上訴理由狀如未依此項方法表明者，即難認
    為已對原判決之違背法令有具體之揭示，其上訴自難認為合
    法。
三、經查，上訴人上開上訴理由係主張其已退還14萬7,925元履
    約保證金予被上訴人，被上訴人不得再向上訴人請求履約保
    證金3萬5,700元，又即便須退還履約保證金予被上訴人，地
    毯、辦公椅之油墨汙損及破裂，屬人為損失，不應計算折舊
    ，此外，若上訴人須退回2萬9,780元，亦可抵銷1.5倍懲罰
    性違約金7萬1,382元等語，並未具體指明原審判決有如何不
    適用法規或適用法規不當，亦未揭示所違背之法規條項、解
    釋或其內容，或有民事訴訟法第469 條第1 款至第5 款所稱
    當然違背法令之情事，及符合該條款要件之具體事實，於此
    即難謂上訴人業對該判決之如何違背法令已有具體之指摘，
    且取捨證據、認定事實本係事實審法院之職權，而原審係依
    卷內所附當事人提出之書證及陳述等情，依論理及經驗法則
    而為證據之取捨並為說明，其認定就形式而言並未違背法令
    ，故此原即不許上訴人指摘其認定不當而以之為上訴理由，
    是揆諸前揭說明，本件上訴人難謂已合法表明上訴理由，其
    上訴自不合法。
四、末按於小額訴訟之上訴程序，法院為訴訟費用之裁判時，應
    確定其費用額，民事訴訟法第436條之19第1項、第436條之3
    2第1項規定甚明。本件上訴不合法，第二審裁判費用1,500 
    元應由上訴人負擔，併諭知如主文第2項所示。
五、據上論結，本件上訴為不合法，爰裁定如主文。
中　　華　　民　　國　　111 　年　　5 　　月　　31　　日
                  民事第一庭  審判長法　官　蔣志宗
                                    法  官  陳筱雯
                                    法  官  韓靜宜 
以上正本係照原本作成。
本裁定不得抗告。
中　　華　　民　　國　　111 　年　　6 　　月　　1 　　日
                                    書記官  陳雅雯